+++
authors = [ "etu" ]
categories = [ "Styrelsen" ]
date = "2017-11-27T20:20:00+01:00"
title = "Styrelsemöte november"
+++
### Blender
Aku borde dra i saker... Vi borde komma på vad vi faktiskt ska hålla workshops om.

### Emacs
Vi har mailat och de två som är aktiva i Emacs Meetup Stockholm verkar ha flyttat från Sverige till Frankrike nyligen.

Är detta ett ypperligt tillfälle att försöka ta upp var de lämnade och driva eget?

### 3D-Printer
Dos ska försöka påminna sig själv om att prata med roos och yann.

### IX3C2
Elis ska skriva ihop en inbjudan till IX3C2 som kommer att gå ut som en bloggpost, på meetup samt diverse irc-kanaler och liknande.

Vi ska sätta öppetider som vi garanterat har öppet samt specifiera att vi kan tänka sig att expandera ifall det är något intressant på schemat.

### Keysigningparty
Vi ska börja hålla regelbundna keysigningpartys som ska vara den andra måndagen i månaden varannan månad med start den 12:e februari.

### Ekonomisk rapport
Vi har fått UFS direktbidrag och en donation.

### Nästa möte
2018-01-08 klockan 19:00.
