+++
authors = [ "etu" ]
categories = [ "Styrelsen" ]
date = "2018-01-08T20:30:00+01:00"
title = "Styrelsemöte januari"
+++
### Blender
Aku har kontakt med Kira's bror och planerar att hålla ett event snart.

### Emacs
Vi funderar på att försöka arrangera ett event och prata med Emacs Meetup Stockholm.

Etu ska prata med potentiellt intresserade i Stockholm och fråga om de kanske vill deltaga.

Etu kan potentiellt hålla i en presentation om magit.

### 3D-Printer
Dos ska försöka påminna sig själv om att prata med roos och yann.

### IX3C2 uppföljning
På grund av lågt intresse samt att man missar mycket av eventet när man streamar så planerar vi nog inte ett event för i år.

### Keysigningparty
Vi ska börja hålla regelbundna keysigningpartys som ska vara den andra måndagen i månaden varannan månad med start den 12:e februari.

### Nästa möte
Styrelsemöte: 2018-01-29 klockan 19:00.
Årsmöte: 2018-02-19 klockan 19:00-21:00.
